【裁判字號】    98,訴,1923
【裁判日期】    990224
【裁判案由】    妨害風化
【裁判全文】
臺灣臺北地方法院刑事判決              98年度訴字第1923號
公  訴  人  臺灣臺北地方法院檢察署檢察官
被      告  甲○○
上列被告因妨害風化案件，經檢察官提起公訴（98年度偵字第
4807號），因被告於本院準備程序中先就被訴事實為有罪之陳述
，經本院合議庭裁定適用簡式審判程序，茲判決如下：
    主  文
甲○○共同意圖使女子與他人為性交之行為，而容留以營利，處
有期徒刑肆月，如易科罰金，以新臺幣壹仟元折算壹日。緩刑貳
年，並於本案判決確定後陸個月內，向公庫支付新臺幣伍萬元。
附表一所示之物均沒收。
    事  實
一、甲○○、洪麗雪、蔡碧青、楊蕙雯（洪麗雪、蔡碧青、楊蕙
    雯應另行追訴）共同基於意圖使女子與他人為性交行為而媒
    介、容留以營利之犯意聯絡，於民國97年10月25日，推由甲
    ○○向不知情之蔣小娟，以每月新臺幣（下同）5萬6,600元
    之代價，承租位於臺北市中山區○○○路348號4樓之1房屋
    ，作為意圖使女子與他人為性交行為而容留以營利之場所，
    並與楊蕙雯、邱碧芳、柯秀菊等服務女子約定抽取性交易費
    用中之800元或1,000元為報酬，其方式為：推由洪麗雪使用
    0000000000號行動電話（門號晶片卡未扣案）傳送性交易簡
    訊給不特定人，由欲從事性交易之男客回撥0000000000號行
    動電話給洪麗雪，與之談妥性交易方式（全套即男客可以陰
    莖插入女子陰道內直至射精，或半套即女子為男客手淫至射
    精）、時間、地點及價錢（全套2,800元、半套2,200元）與
    服務女子從事性交行為後，洪麗雪即以0000000000號行動電
    話通知服務女子，至上開臺北市中山區○○○路348號4樓之
    1屋內與洪麗雪所招攬男客為性交易之行為。嗣於97年12月
    19日17時25分許，由臺北市政府警察局中山分局警員持本院
    核發之搜索票至上開地址執行搜索，而查獲男客曾賢德與服
    務女子楊蕙雯剛完成全套性交易，男客黃炫晉與服務女子柯
    秀菊正準備從事全套性交易（柯秀菊、楊蕙雯、邱碧芳等人
    違反社會秩序維護法部分，業由臺北市政府警察局中山分局
    依法裁處），並扣得附表一、二所示之物，而查悉上情。
二、案經臺北市政府警察局中山分局報請臺灣臺北地方法院檢察
    官檢察官偵查起訴。
    理  由
一、按除被告所犯為死刑、無期徒刑、最輕本刑為3年以上有期
    徒刑之罪或高等法院管轄第一審案件者外，於準備程序進行
    中，被告先即被訴事實為有罪之陳述時，審判長得告知被告
    簡式審判程序之旨，並聽取當事人、代理人、辯護人及輔佐
    人之意見後，裁定進行簡式審判程序；又受命法官行準備程
    序，與法院或審判長有同一之權限，刑事訴訟法第273條之1
    第1項、第279條第2項分別定有明文。查本件被告甲○○所
    犯刑法第231條第1項前段之意圖使女子與他人為性交行為而
    容留以營利罪，並非死刑、無期徒刑或最輕本刑3年以上有
    期徒刑之罪，亦非高等法院管轄第一審之案件，被告於本院
    準備程序中，先就被訴事實為有罪之陳述，經告知被告簡式
    審判之旨，並聽取檢察官及被告之意見後，本院合議庭裁定
    改以簡式審判程序進行，合先敘明。
二、上揭犯罪事實業據被告甲○○坦承不諱，核與證人即上址房
    屋房東蔣小娟於警詢時證述上址房屋係被告甲○○於97年10
    月25日所承租，租金為每月5萬5,600元，房屋門口2支監視
    器是其所裝設等情，及從事性交易之服務女子楊蕙雯、柯秀
    菊、邱碧芳、男客黃炫晉、曾賢德暨共同正犯洪麗雪分別於
    警詢時或偵查中，分就上址係被告與洪麗雪、蔡碧青、楊蕙
    雯所合租，男客接獲0000000000號電話所傳性交易簡訊，回
    撥0000000000號電話聯繫從事性交易之方式、時間、地點、
    對價，及服務女子接獲0000000000號來電前往上址與男客從
    事性交易及事後金錢分配所為之證述大致相符，且有房屋租
    賃契約書影本、查獲現場照片12幀在卷可稽，復有附表一、
    二所示物品扣案可資佐證，足徵被告上開自白與事實相符，
    應堪採信。綜上所述，本案事證明確，被告犯行洵堪認定，
    應依法論科。
三、論罪科刑理由：
  (一)按刑法第231條規定之引誘行為，係指婦女初無與人猥褻之
    意，因犯人之勸導誘惑始決意為之；容留係指收容留置而言
    ，如提供與他人為性交行為之場所是；而媒介則係居間仲介
    之意（最高法院91年度臺上字第4349號判決意旨參照），兩
    者雖屬觸犯同一法條，惟罪名究有區別；再者容留、媒介在
    本質上並不完全相同，但如先為媒介後而為容留，仍應包括
    構成一罪，媒介應為容留所吸收（最高法院78年度台上字第
    2186號、80年度台上字第4164號判決參照）。核被告與洪麗
    雪所為，係犯刑法第231條第1項前段之意圖使女子與他人為
    猥褻之行為而容留以營利罪。
  (二)次按共同正犯之成立，祇須有犯意之聯絡，與行為之分擔，
    既不問犯罪動機起於何人，亦不必每一階段犯行均經參與，
    最高法院34年上字第862號判例足資參考，本件被告與洪麗
    雪、蔡碧青、楊蕙雯間，就上開妨害風化犯行，有犯意聯絡
    及行為分擔，為共同正犯。
  (三)又刑事法若干犯罪行為態樣，本質上原具有反覆、延續實行
    之特徵，立法時既予特別歸類，定為犯罪構成要件之行為要
    素，則行為時基於概括之犯意，在密切接近之一定時、地持
    續實行之複次行為，倘依社會通念，於客觀上認為符合一個
    反覆、持續性之行為觀念者，於刑法評價上，即應僅成立罪
    ，學理上所稱「集合犯」之職業性、營業性或收集性等具有
    重複特質之犯罪均屬之，例如經營、從事業務、收集、販賣
    、製造、散布等行為概念者是；本件被告多次容留女子為有
    代價之性交行為，於自然概念上雖屬數行為，然其係基於營
    利之意圖而持續為之，依上開之說明，核屬基於營業動機之
    單一犯罪計劃所為之集合行為，於法律評價上為營業犯性質
    之集合犯，而屬包括一罪之實質上一罪，為法律上之一行為
    ，仍論以一罪為已足。
  (四)爰審酌被告媒介女子與人性交並藉此牟利，敗壞社會風氣，
    惟其犯後尚知坦認犯行，及犯罪之動機、目的、手段、智識
    程度、犯罪期間尚短等一切情狀，量處如主文所示之刑，並
    依刑法第41條第1項前段諭知易科罰金之折算標準，以示懲
    儆。
  (五)末查被告前未曾受有期徒刑以上刑之宣告，此有臺灣高等法
    院被告前案紀錄表1份存卷可考，其因一時失慮致犯本罪，
    經此偵、審之教訓，自當知所惕勉而無再犯之虞，本院綜核
    各情認上開對被告所宣告之刑以暫不執行為適當，故併予宣
    告緩刑2年，以啟自新，並依刑法第74條第2項第4款規定，
    諭知應於本案判決確定後6個月內，向公庫捐款5萬元。
  (六)附表一編號1至3所示之監視器螢幕、監視器分割畫面器、監
    視器主機各1台，係被告所有供犯罪所用之物，業據被告於
    本院審理時陳明在卷，爰依刑法第38條第1項第2款規定，宣
    告沒收；附表一編號4所示之現金3200元，係被告與共同正
    犯洪麗雪、蔡碧青、楊蕙雯所有，且為因犯罪所得之物，業
    據證人柯秀蘭、楊蕙雯於警詢時證述明確及被告於本院審理
    時供明在卷，爰依刑法第38條第1項第3款規定宣告沒收。至
    附表二編號1至10所示之物，分別係服務女子柯秀菊、楊蕙
    雯、邱碧芳及房東蔣小娟所有，已據證人柯秀菊、楊蕙雯、
    邱碧芳及蔣小娟於警詢時證述在卷，另扣案之房屋租賃契約
    書並非供犯罪所用之物，亦非違禁物，故均不予沒收，附此
    敘明。
據上論斷，依刑事訴訟法第273條之1第1項、第299條第1項前段
，刑法第28條、第231條第1項前段、第41條第1項前段、第74條
第1項第1款、第2項第4款、第38條第1項第2款、第3款，刑法施
行法第1條之1第1項、第2項但書，判決如主文。
本案經檢察官蔡甄漪到庭執行職務。
中    華    民    國    99    年    2     月    24    日
                        刑事第十二庭  法  官  陳慧萍
以上正本證明與原本無異。
如不服本判決應於收受送達後10日內向本院提出上訴書狀，並應
敘述具體理由；其未敘述上訴理由者，應於上訴期間屆滿後20日
內向本院補提理由書（均須按他造當事人之人數附繕本）「切勿
逕送上級法院」。
                                      書記官  黃慧怡
中    華    民    國    99    年    2     月    24    日
附錄本案論罪科刑法條：
中華民國刑法第231條
（圖利使人為性交或猥褻罪）
意圖使男女與他人為性交或猥褻之行為，而引誘、容留或媒介以
營利者，處 5 年以下有期徒刑，得併科 10 萬元以下罰金。以
詐術犯之者，亦同。
公務員包庇他人犯前項之罪者，依前項之規定加重其刑至二分之
一。

附表一：
┌───┬───────────────────────┐
│ 編號 │應沒收之扣案物品名稱及數量                    │
├───┼───────────────────────┤
│  1   │監視器螢幕壹臺。                              │
├───┼───────────────────────┤
│  2   │監視器畫面分割器壹臺。                        │
├───┼───────────────────────┤
│  3   │監視器主機壹臺。                              │
├───┼───────────────────────┤
│  4   │現金新臺幣仟貳佰元。                        │
└───┴───────────────────────┘

附表二：
┌───┬───────────────────────┬────────┐
│ 編號 │扣案物品名稱及數量                            │   所  有  人   │
├───┼───────────────────────┼────────┤
│  1   │現金新臺幣貳仟捌佰元                          │楊蕙雯          │
├───┼───────────────────────┼────────┤
│  2   │0000000000號行動電話門號晶片卡壹枚            │楊蕙雯          │
├───┼───────────────────────┼────────┤
│  3   │監視器螢鏡頭肆個                              │蔣小娟          │
├───┼───────────────────────┼────────┤
│  4   │帳冊壹本                                      │楊蕙雯          │
├───┼───────────────────────┼────────┤
│  5   │帳冊貳張                                      │楊蕙雯          │
├───┼───────────────────────┼────────┤
│  6   │客人名冊壹本                                  │楊蕙雯          │
├───┼───────────────────────┼────────┤
│  7   │現金新臺幣伍仟元                              │邱碧芳          │
├───┼───────────────────────┼────────┤
│  8   │0000000000號行動電話晶片卡壹枚                │邱碧芳          │
├───┼───────────────────────┼────────┤
│  9   │現金新臺幣仟貳佰元                          │柯秀菊          │
├───┼───────────────────────┼────────┤
│ 10   │0000000000號行動電話門號晶片卡壹枚            │柯秀菊          │
├───┼───────────────────────┼────────┤
│ 11   │房屋租賃契約書貳本                            │被告、洪麗雪    │
└───┴───────────────────────┴────────┘

司法院資訊處製作；財團法人民間司法改革基金會備份。
